【裁判字號】    97,聲減,68
【裁判日期】    970403
【裁判案由】    聲請減刑等
【裁判全文】
臺灣屏東地方法院刑事裁定              97年度聲減字第68號
聲  請  人  臺灣屏東地方法院檢察署檢察官
受  刑  人  甲○○
                    （現於臺灣屏東監獄執行中）
上列受刑人因違反毒品危害防制條例等案件，已經判決罪刑確定
，聲請人聲請減刑及定其應執行之刑（97年度聲減字第41號），
本院裁定如下：
    主  文
甲○○所犯如附表編號７、８、９所列罪，分別減為有期徒刑
貳月、陸月、貳月；並與所犯如附表編號１、２所列貳罪之刑及
如附表編號５、６所列貳罪減得之刑，應執行有期徒刑柒年柒月
。又所犯如附表編號３、４所列貳罪減得之刑，應執行有期徒刑
捌月，如易科罰金，以銀元佰元即新臺幣玖佰元折算壹日。
    理  由
一、聲請意旨略以：受刑人甲○○於附表所列日期犯如附表所列
    之罪，經如附表所列法院判處如附表所列之刑確定，其所犯
    如附表編號３至９所示之罪，均與中華民國96年罪犯減刑條
    例第2 條第1 項第3 款規定相符，應聲請裁定減刑，而其中
    編號３至６所示之罪業經裁定減刑完畢，又附表編號１、２
    所示之罪，雖不予減刑，惟如附表編號１、２、５至９號及
    編號３、４號仍應分別依同條例第11條規定定其應執行刑，
    就附表編號３、４部分並依同條例第9 條諭知易科罰金之折
    算標準等語。
二、查受刑人甲○○於如附表所列之犯罪日期因違反毒品危害防
    制條例等9 罪，經如附表所列之法院判處如附表所列之刑確
    定，有臺灣板橋地方法院93年度訴字第347 號、臺灣高等法
    院高雄分院93年度上訴字第951 號、95年度上訴字第1828號
    、最高法院95年度台上字第904 號、本院95年度訴緝字第16
    號、96年度簡字第973 號、96年度訴字第285 號判決書各1
    份、臺灣高等法院高雄分院96年度聲減字第1671號裁定1 份
    及臺灣高等法院被告前案紀錄1 份在卷可稽。茲檢察官以其
    所犯如附表編號７、８、９所示3 罪之犯罪時間均在民國96
    年4 月24日以前，悉合於減刑條件，聲請予以減刑，本院審
    核認聲請為正當，應予准許。
三、按刑法第2 條第1 項規定：「行為後法律有變更者，適用行
    為時之法律。但行為後之法律有利於行為人者，適用最有利
    於行為人之法律」。本件受刑人於所犯如附表編號１、２、
    ５至９所示7 罪及編號３、４所示2 罪行為後，刑法及刑法
    施行法業於95年7 月1 日修正施行，茲比較適用如下：
（一）修正前刑法第51條規定：「數罪併罰，分別宣告其罪之刑
      ，依左列各款定其應執行者：」，其中第5 款規定：「宣
      告多數有期徒刑者，於各刑中之最長期以上，各刑合併之
      刑期以下，定其刑期。但不得逾20年。」；修正後刑法第
      51條第5 款則規定：「宣告多數有期徒刑者，於各刑中之
      最長期以上，各刑合併之刑期以下，定其刑期。但不得逾
      30年。」，經比較修正前、後之規定，修正後刑法第51條
      第5 款並無較有利於受刑人之情形。是本件應依刑法第2
      條第1 項前段之規定，適用95年7 月1 日修正施行前之刑
      法第51條第5 款規定，就受刑人所犯如附表編號７、８、
      ９所示3 罪減得之刑，與如附表編號１、２所列2 罪所處
      之刑及如附表編號５、６所列2 罪業經裁定減刑所得之刑
      ，定其應執行之刑；並就如附表編號３、４所列2 罪定其
      應執行之刑。
（二）受刑人行為時之刑法第41條第2 項原規定：「併合處罰之
      數罪，均有前項情形，其應執行之刑逾6 個月者，亦同」
      ，業經修正為：「前項規定於數罪併罰，其應執行之刑未
      逾6 月者，亦適用之」，是本件受刑人如附表編號３、４
      所示2 罪數罪併罰之應執行之刑逾6 月者，依修正後刑法
      第41條第2 項規定，即不得依同條第1 項前段之規定易科
      罰金，與修正前刑法第41條第2 項規定相較，修正後之規
      定亦顯較不利為受刑人。又修正前刑法第41條第1 項前段
      原規定：「犯最重本刑為5 年以下有期徒刑以下之刑之罪
      ，而受6 個月以下有期徒刑或拘役之宣告，因身體、教育
      、職業、家庭之關係或其他正當事由，執行顯有困難者，
      得以1 元以上3 元以下折算1 日，易科罰金。」；又修正
      前之易科罰金折算標準，依修正前罰金罰鍰提高標準條例
      第2 條（現已刪除）規定，就其原定數額提高為100 倍折
      算1 日，是修正前易科罰金折算標準，應以銀元300 元折
      算1 日，經折算為新臺幣後，應以新臺幣900 元折算為1
      日。惟95年7 月1 日修正施行之刑法第41條第1 項前段則
      規定：「犯最重本刑為5 年以下有期徒刑以下之刑之罪，
      而受6 個月以下有期徒刑或拘役之宣告者，得以新臺幣1
      千元、2 千元或3 千元折算1 日，易科罰金。」，經比較
      修正前、後之易科罰金折算標準，亦以修正前之刑法較有
      利於受刑人，故本件受刑人所犯如附表編號３、４所示2
      罪數罪併罰應執行之刑，應依刑法第2 條第1 項前段規定
      ，適用修正前刑法第41條第2 項、第1 項前段之規定，諭
      知易科罰金之折算標準。
四、依中華民國96年罪犯減刑條例第2 條第1 項第3 款、第8 條
    第1 項、第9 條、第10條、第11條、第12條，修正前刑法第
    51條第5 款、第41條第1 項前段、第2 項、修正前罰金罰鍰
    提高標準條例第2 條，裁定如主文。
中    華    民    國    97    年    4     月    3     日
                    刑事第五庭  法  官  李宜娟
以上正本證明與原本無異。
如不服本裁定應於裁定送達後5 日內向本院提出抗告書狀敘述抗
告之理由抗告於臺灣高等法院高雄分院。
中    華    民    國    97    年    4     月    9     日
                                書記官  孫秀桃


司法院資訊處製作；財團法人民間司法改革基金會備份。
